

✓ () / in

Kaan **Keskinsoy**

Fullstack-Developer | Computer Science and Media M.Sc.

PROFIL Fullstack-Developer mit Erfahrung in der Entwicklung von Enterprise-Software mit Angular, Java und Spring, Kompetent in Front- und Backend-Entwicklung, sowie in der Testautomatisierung mittels Selenium und Groovy, insbesondere für E2E- und API-Tests. Expertise in agilen Methodologien sowie in der Zusammenarbeit mit cross-funktionalen Teams, um Projekte erfolgreich abzuschließen und kontinuierliche Verbesserung und Bereitstellung von Software sicherzustellen

Kenntnisse

Programmiersprachen

- TypeScript & JavaScript
- Java
- Python
- Groovv

Frontend

- Angular
- RxJS
- HTMI
- CSS

Backend

- Spring
- SAP Commerce Cloud
- RESTful APIs
- SQL
- NoSOL

DevOps & Tools

- Git
- Bash
- CI/CD Pipelines
- AWS (EC2, Route 53, ACM)
- Bazel
- Docker

Testing

- Katalon Platform
- E2E & API Testing
- Zephyr Squad API
- Selenium

Web Analytics

- Matomo (Tracking & Tag API)

Agile Methodologien & Tools

- Scrum Change Management Jira
- Confluence Daily Standups
- Backlog Refinement Retrospektive
- Code Reviews Arc42 Dokumentation

Sprachen

- Deutsch (Muttersprache)
- Türkisch (Muttersprache)
- Englisch (Fließend)

Berufserfahrung

Groz-Beckert KG

03/2022 - heute

- Fullstack Entwickler
- Entwicklung, Deployment und Wartung von Web-Applikationen mit Angular, SAP Commerce Cloud auf Basis von Java und Spring für Enterprise-Lösungen.
- Refactoring und Abstraktion unter Anwendung von SOLID-Prinzipien, um Codequalität und Wartbarkeit zu verbessern.
- $Automatisierung \ von \ R\"{u}cksendungs- \ und \ Erstattungsprozessen \ zur \ Effizienzsteigerung.$
- Entwicklung eines B2E-Ressourcen- und Qualitätsmanagementsystems zur Optimierung von Sicherheitsstandards.
- Konzeption eines Berechtigungssystems für Benutzerrollen zur Steigerung von Sicherheit und Compliance.
- Einführung und Entwicklung von Matomo Web Analytics zur Optimierung der User Experience.
- Automatisierte Integration von Testergebnissen in Jira, wodurch Release-Prozesse beschleunigt wurden.
- Führende Entwicklung eines Monitoring-Systems mit automatisierter Fehlerbenachrichtigung zur Reduzierung von Ausfallzeiten.
- Beratung, Schulung und 3rd-Level-Support für implementierte Lösungen.

M-Way Solutions GmbH

09/2016 - 03/2018

- Fullstack Entwickler (Werkstudent)
- Entwicklung, Deployment und Wartung von Web-Applikationen mit Angular und Ionic
- Entwicklung und Anbindung von REST-Schnittstellen
- Entwicklung von CLIs in Node.js
- Entwicklung von Unit- und E2E-Tests
- Entwurf und Umsetzung von responsiven User-Interfaces

Ausbildung

Hochschule der Medien

03/2019 - 09/2021

03/2014 - 03/2019

Stuttgart

Computer Science and Media (Master of Science)

Abschlussnote: 1.2

Abschlussarbeit: Machine Learning Methods for Facial Reenactment Creation and

Detection

Hochschule der Medien

Stuttgart

Medieninformatik (Bachelor of Science)

Abschlussnote: 1.9

Abschlussarbeit: Android Mobility Detection Library

Staatliche Feintechnikschule 09/2010 – 07/2013

Villingen-Schwenningen

Allgemeine Hochschulreife